【裁判字號】    89,上易,1061
【裁判日期】    890731
【裁判案由】    竊盜
【裁判全文】
臺灣高等法院高雄分院刑事判決    八十九年度上易字第一六一號
    上訴人  台灣高雄地方法院檢察署檢察官
    被  告  乙○○
右上訴人因被告竊盜案件，不服臺灣高雄地方法院八十八年度易字第一○一六號中華
民國八十九年五月十一日第一審判決（起訴案號：臺灣高雄地方法院檢察署八十八年
度偵字第二八一三六、二八五三三號），提起上訴，本院判決如左：
      主      文
上訴駁回。
      理      由
一、本案經本院審理結果，認為不能證明被告乙○○犯竊盜罪，原審認被告乙○○不
    構成竊盜，而判決無罪，並無不當，原判決應予維持，並引用第一審判決書記載
    無罪之理由如附件。
二、經查：本院調查時證人即竊盜犯丙○○（已判處有期徒刑五年六月並強制工作三
    年確定）陳稱：車子及號牌均是我偷的，並非乙○○偷的等語（見八十九年七月
    十七日本院訊問筆錄），可見該車應非被告乙○○所竊取，參以被告乙○○以前
    也無犯竊盜罪之記錄，有其前科表可稽，則被告乙○○辯稱該車非伊竊取等語，
    尚堪採信，此外復查無其他確切証据証明被告乙○○有竊盜車輛情事，其犯罪即
    屬不能証明。
三、原審以不能証明被告乙○○竊盜，依法諭知無罪，核無不合，檢察官上訴指摘原
    判決不當，為無理由，應予駁回。
四、據上論斷，應依刑事訴訟法第三百七十三條、第三百六十八條，判決如主文。
本案經檢察官林應華到庭執行職務。
中    華    民    國     八十九     年       七       月    三十一    日
                              臺灣高等法院高雄分院刑事第八庭
                                  審判長法官  郭雅美
                                        法官  洪兆隆
                                        法官  張盛喜
右正本證明與原本無異。
不得上訴。
                                      書記官  鄭翠芬
中    華    民    國     八十九     年       八       月      一      日
                                                                      Ｄ
附件：
臺灣高雄地方法院刑事判決                        八十八年度易字第一一六號
    公  訴  人  臺灣高雄地方法院檢察署檢察官
    被      告  乙○○  男三十歲（民國○○○年○月○○日生）
                        住高雄縣大寮鄉○○路三二號
                        身分證統一編號：Ｓ一二六九五號
右列被告因竊盜案件，經檢察官提起公訴（八十八年度偵字第二八一三六、二八五三
三號），本院判決如左：
    主  文
乙○○無罪。
    理  由
一、公訴意旨略以：被告乙○○意圖為自己不法之所有，並基於概括之犯意，於民國
    八十七年九月十五日中午十一時許，在高雄縣鳳山市○○路一二八號，竊取甲○○所有車牌ＶＫ－三一二九號自用小客車，復於八十七年十二月八日七時三十分
    許，與丙○○（另行審結）共同在屏東縣潮州鎮○○路竊取丁○○所有之車牌Ｆ
    六－○一一八（起訴書誤載為○二八號）自用小客車，因認被告乙○○涉犯刑法
    第三百二十條第一項之竊盜罪嫌云云。
二、按犯罪事實應依證據認定之，無證據不得推定其犯罪事實；不能證明被告犯罪者
    ，應諭知無罪之判決，刑事訴訟法第一百五十四條、第三百零一條第一項分別定
    有明文。
三、本件公訴人認被告涉犯上開竊盜犯行，無非是以被害人甲○○、丁○○之子謝志
    宗於警訊中指述歷歷、有贓物領據在卷可稽，並有鑰匙扣案可資佐證，為主要論
    據。訊之被告乙○○堅決否認有何竊盜犯行。經查：
  （一）右揭車牌ＶＫ－三一二九號、Ｆ六－○一一八號自用小客車分別為被害人甲○○、丁○○所有，而各於八十七年九月十五日中午十一時許在高雄縣鳳山
        市○○路一二八號前、八十七年十二月八日上午七時三十分許在屏東縣潮州
        鎮○○里○○路失竊等事實，業據被害人甲○○、丁○○之子謝志宗於警訊
        時陳明在卷，並有贓物認領保管收據影本、報案單影本、贓物認領保管單一
        紙、車輛竊盜及車牌失竊資料個別查詢報表－查詢車輛認可資料各一紙附卷
        可稽，凡此固足以證明被害人甲○○、丁○○前開車輛有於上開時地失竊之
        事實，然該等被害人所述僅係失竊之事實，並未指明係被告乙○○所竊取，
        自尚不足據以認定被告乙○○有前開竊盜行為。
  （二）又上開車牌ＶＫ－三一二九號自用小客車係證人黃景禹於八十七年九月二十
        二日中午十二時許，在被告乙○○住處向被告乙○○借得，並於八十七年九
        月二十三日晚上十一時許，在高雄市○○區○○路二二○號前，欲將該車返
        還被告乙○○，而準備開啟該車時，為警查獲等情，固經證人黃景禹於警訊
        及本院審理時述明在卷（見高市警刑偵七字第七○三六號警卷第一頁至第三
        頁、本院八十八年九月八日審判筆錄），核與被告乙○○於本院審理時所述
        情節相符（見本院八十八年九月八日審判筆錄），至證人黃景禹雖於警訊時
        指稱該車係被告乙○○所竊取，然其亦稱：「乙○○於何時、何地竊取ＶＫ
        －三一二九號自用小客車，我不詳，我與張雅欣皆沒有參加」等語在卷（見
        前開警卷第二頁），則其究係明知該車為被告乙○○所竊取或因被警查獲後
        ，知悉該車為贓車，而該車又係被告乙○○借伊，始供稱該車係被告乙○○
        所竊，自有可疑，嗣其復於本院審理時述稱：「車是乙○○向其友拿鑰匙借
        我‧‧‧‧說隔日還，我是去找他，他向人借車借我開回去，不清楚他向那
        個朋友借車的，查獲當日是正好載張雅欣要去還車，當時尚有乙○○及其友
        也在」、「沒有拿行照給我，也沒說是贓車，他只拿一鑰匙給我」、「沒有
        （告訴我車是他朋友偷的），他確實有說要去借，那時，他住磚仔窯處，他
        應不知道是贓車，我與乙○○交情非常好，若是他偷的，他應不會借我，他
        不會害我」等語（見八十八年九月八日審判筆錄），顯見該車雖係被告乙○○借予證人黃景禹，然證人黃景禹所述，亦尚難證明該車係被告乙○○所竊
        取。
  （三）而被告乙○○係搭乘被告丙○○所駕駛之上開車牌Ｆ六－○一一八號自用小
        客車，於八十七年十二月八日晚上八時三十分許，行經高雄縣大寮鄉○○路
        三四五號前為警查獲等情，雖亦經被告乙○○、丙○○分別於警訊及偵審中
        供承屬實，惟該車係被告丙○○單獨於右揭時地竊盜所得一節，迭據被告丙○○於警訊及偵審中供述明確，而扣案之十字自製鑰匙一把係被告丙○○所
        有，並供犯罪所用，亦據被告丙○○供明在卷，再參以被告乙○○復自警訊
        及偵審中均堅決否認有參與該車之竊盜行為等情，則其所辯，顯非無可採信
        ，此外，復查無其他積極證據，足資證明被告確有本件之竊盜犯行，自屬不
        能證明犯罪，應為無罪判決之諭知。
四、又被告乙○○經合法傳喚，無正當理由不到庭，本院認本件為應諭知無罪判決之
    案件，爰依刑事訴訟法第三百零六條之規定，不待其陳述逕行判決，附此敘明。
據上論斷，應依刑事訴訟法第三百零一條第一項、第三百零六條，判決如主文。
中    華    民    國      八十九      年      五      月      十一      日
                                  臺灣高雄地方法院刑事庭
                                      法  官  李麗珠
右正本證明與原本無異。
如不服本判決，應於判決送達後十日內，向本院提出上訴狀。
                                      書記官  簡鴻雅
中    華    民    國      八十九      年      五      月      十一      日


司法院資訊處製作；財團法人民間司法改革基金會備份。
